臺灣嘉義地方法院刑事判決
111年度訴字第98號
聲  請  人  臺灣嘉義地方檢察署檢察官
被      告  孫雲麗
            陳雅玲

上列被告因傷害案件，經檢察官聲請以簡易判決處刑（111年度
偵字第359號），本院認不得以簡易判決處刑，改適用通常程序
審判，判決如下：
    主  文
本件公訴不受理。
    理  由
一、聲請簡易判決處刑意旨略以：被告孫雲麗為嘉義市○區○○路0
    00號「Q董凍圓」之店員，被告陳雅玲為該店顧客。被告陳
    雅玲於民國110年11月30日下午2時40分許（聲請簡易判決處
    刑書誤載為4時40分許，應予更正），偕同友人吳○能前往「
    Q董凍圓」找該店店長林○京商談債務，過程中因故與被告孫
    雲麗產生爭執。被告陳雅玲竟基於傷害之犯意，以右手打被
    告孫雲麗耳光，致被告孫雲麗受有頭皮開放性傷口之傷害。
    被告孫雲麗不甘被打，遂基於傷害之犯意，徒手毆打被告陳
    雅玲，吳○能見狀上前拉住被告陳雅玲，被告陳雅玲因而重
    心不穩跌倒在地，被告孫雲麗竟接續上開傷害犯意，以腳踢
    被告陳雅玲，致被告陳雅玲受有右膝及左手肘擦挫傷、右腕
    擦傷、兩臉頰處腫脹、左大腿疼痛之傷害，經被告兼告訴人
    孫雲麗、陳雅玲分別提起告訴，因認被告孫雲麗、陳雅玲均
    涉犯刑法第277條第1項之傷害罪嫌。
二、告訴乃論之罪，告訴人於第一審辯論終結前，得撤回其告訴
    ；又告訴經撤回者，應諭知不受理之判決，且得不經言詞辯
    論為之，刑事訴訟法第238條第1項、第303條第3款、第307
    條分別定有明文。
三、經查，本件聲請簡易判決處刑意旨認被告孫雲麗、陳雅玲均
    涉犯刑法第277條第1項之傷害罪嫌，而該罪名依同法第287
    條前段之規定，須告訴乃論。茲據被告兼告訴人孫雲麗、陳
    雅玲均本案第一審辯論終結前均具狀撤回告訴，有刑事撤回
    告訴狀2份附卷可稽（見本院嘉簡字卷第31至33頁），揆諸
    前揭規定，爰不經言詞辯論，均逕為諭知不受理之判決。
四、本件經檢察官聲請以簡易判決處刑，經本院認有刑事訴訟法
    第451條之1第4項但書第3款之情形，爰適用通常程序審判。
據上論斷，應依刑事訴訟法第452條、第303條第3款、第307條，
判決如主文。
中　　華　　民　　國　　111 　年　　3 　　月　　8 　　日
                  刑事第六庭  審判長法  官  王慧娟
　　　　　　　　　
　　　　　　　　　                  法  官  林富郎
　　　　　　　　　
　　　　　　　　                    法  官  官怡臻
以上正本證明與原本無異。
如不服本判決應於收受判決後20日內向本院提出上訴書狀，並應
敘述具體理由；其未敘述上訴理由者，應於上訴期間屆滿後20日
內向本院補提理由書（均須附繕本）「切勿逕送上級法院」。告
訴人或被害人如對於本判決不服者，應具備理由請求檢察官上訴
，其上訴期間之計算係以檢察官收受判決正本之日期為準。
中　　華　　民　　國　　111 　年　　3 　　月　　8 　　日
                                    書記官  李彥廷